【裁判字號】    97,訴,869
【裁判日期】    971009
【裁判案由】    違反毒品危害防制條例
【裁判全文】
臺灣新竹地方法院刑事宣示判決筆錄     97年度訴字第869號
公  訴  人  臺灣新竹地方法院檢察署檢察官
被      告  乙○○
指定辯護人  本院公設辯護人  甲○○
上列被告因違反毒品危害防制條例案件，檢察官提起公訴（97年
度毒偵字第1269、1378號）後，聲請改依協商程序而為判決，本
院於中華民國97年10月9 日下午5 時，在本院刑事第九法庭宣示
判決，出席職員如下：
法官起立朗讀判決主文、犯罪事實要旨、處罰條文，及告以上訴
限制、期間並提出上訴狀之法院，且諭知記載其內容：
一、主  文：
    乙○○施用第一級毒品，累犯，處有期徒刑拾壹月。又施用
    第二級毒品，累犯，處有期徒刑陸月。又施用第一級毒品，
    累犯，處有期徒刑拾壹月；扣案之第一級毒品海洛因貳包（
    驗餘淨重共計零點貳壹肆公克）均沒收銷燬之，扣案之注射
    針筒柒支沒收之。又施用第二級毒品，累犯，處有期徒刑陸
    月；扣案之第二級毒品甲基安非他命殘渣袋壹個，沒收銷燬
    之，扣案之安非他命吸食器壹組、吸食玻璃球壹個，均沒收
    之。應執行有期徒刑貳年；扣案之第一級毒品海洛因貳包（
    驗餘淨重共計零點貳壹肆公克）、第二級毒品甲基安非他命
    殘渣袋壹個，均沒收銷燬之，扣案之注射針筒柒支、安非他
    命吸食器壹組、吸食玻璃球壹個，均沒收之。
二、犯罪事實要旨：
(一)、乙○○前因施用毒品案件，經本院於民國87年7 月25日以
    87年度毒聲字第326 號裁定送觀察、勒戒後，因認有繼續施
    用毒品之傾向，再經本院於87年8 月25日以87年度毒聲字第
    485 號裁定令入戒治處所施以強制戒治，因戒治成效良好，
    經本院以88年度毒聲字第794 號裁定停止強制戒治，所餘戒
    治期間付保護管束，至88年8 月24日保護管束期滿，由臺灣
    新竹地方法院檢察署檢察官於同年10月22日以88年度戒毒偵
    字第7 號為不起訴處分確定。又於89年間因施用第二級毒
    品案件，由本院以89年度毒聲字第2163號裁定令入戒治處所
    強制戒治1 年，嗣於90年11月28日停止戒治而出所，迄至91
    年2 月1 日保護管束期滿而執行完畢；刑責部分則經本院於
    90 年5月21日以90年度易緝字第20號判處有期徒刑6 月；
    另因於90年間因施用第一級毒品案件，經本院於90年5 月28
    日以90年度訴字第174 號判決判處有期徒刑8 月確定。復
    於93年2 月22日至同年7 月17日間因連續施用第一級毒品海
    洛因及第二級毒品安非他命，經臺灣高等法院以93年度上訴
    字第2289號判決判處有期徒刑1 年確定。又於93年6 月17
    日因施用第二級毒品安非他命，經本院以93年度易字第704
    號判決判處有期徒刑6 月確定，上開兩罪再經本院以94
    年度聲字第357 號定其應執行刑為有期徒刑1 年4 月確定。
    再於93年10月29日至94年1 月底止因違反毒品危害防制條
    例案件，經本院以94年度訴字第568 號判決就施用第一級毒
    品海洛因部分判處有期徒刑1 年，上開各罪接續執行
    ，於94年8 月18日入監執行，並於95年12月28日因縮短刑期
    假釋付保護管束出監，而於96年7 月6 日保護管束期滿執行
    完畢。
(二)、詎其仍不知悔改，分別基於施用第一級毒品海洛因、第二級
    毒品甲基安非他命之犯意，於97年6 月6 日上午某時許，在
    其位於新竹市○○街76巷18號3 樓住處內，以不詳方式，施
    用第一級毒品海洛因及第二級毒品甲基安非他命各1 次。經
    警於同日上午10時10分至民族路29號「水蜜桃旅館」501 號
    房執行臨檢勤務時，查獲陳麗雯持有第1 級毒品海洛因、注
    射針筒、分裝匙、夾鏈袋等物（另案偵辦中），並得在場之
    乙○○同意採集尿液送驗結果，呈嗎啡、可待因、安非他命
    、甲基安非他命陽性反應，始悉上情。
(三)、詎其仍不知警惕，復分別基於施用第一級毒品海洛因、第二
    級毒品甲基安非他命之犯意，於97年7 月18日上午10時許，
    在其新竹市○區○○街76巷18號4 樓居處，以不詳方式，施
    用第一級毒品海洛因、第二級毒品甲基安非他命各1 次，嗣
    於同日下午4 時30分經警接獲線報，於同日下午4 時30分前
    往上址查緝，乙○○則在上址車庫前主動向警方提出甲基安
    非他命殘渣袋1 個，並帶同警方前往上址搜索，另扣得乙○
    ○所有之第一級毒品海洛因2 包、注射針筒7 支、安非他命
    吸食器1 組、吸食玻璃球1 個，經警得乙○○同意後採集尿
    液送驗結果，呈嗎啡、可待因、甲基安非他命、安非他命陽
    性反應，始悉上情。
三、處罰條文：
    毒品危害防制條例第10條第1 項、第2 項、第18條第1 項前
    段，刑法11條、第51條第5 款、第47條第1 項、第38條第1
    項第2 款。
四、扣案疑似白色粉末2 包，經送請交通部民用航空局航空醫務
    中心鑑定，確均係第一級毒品海洛因（驗前淨重共計0.216
    公克、驗餘淨重共計0.214 公克），有該局97年8 月22日航
    藥鑑字第0974285 號鑑定書在卷可佐，其包裝即夾鍊袋均因
    包覆毒品，顯留有該毒品之殘渣，與毒品間已難以分析剝離
    ，自應整體視為毒品，均依毒品危害防制條例第18條第1 項
    前段之規定，沒收銷燬之。至送鑑耗損之海洛因既已滅失，
    自無庸再予宣告沒收銷燬，附此敘明。至扣案之甲基安非他
    命殘渣袋1 個（量微無法秤重），該殘渣袋因包覆毒品，已
    留有毒品殘渣，與毒品間已難以分析剝離，自應整體視為毒
    品，亦應依同條例第18條第1 項前段之規定，沒收銷燬之。
    另扣案之注射針筒7 支，為被告所有供施用第一級毒品海洛
    因所用之物，扣案之安非他命吸食器1 組、吸食玻璃球1 個
    ，為被告所有供施用第二級毒品甲基安非他命所用之物，業
    據被告供承在卷，均應依刑法第38條第1 項第2 款規定宣告
    沒收。
五、協商判決除有刑事訴訟法第455 條之4 第1 項第1 款於本訊
    問程序終結前，被告撤銷協商合意或檢察官撤回協商聲請者
    ；第2 款被告協商之意思非出於自由意志者；第4 款被告所
    犯之罪非第455 條之2 第1 項所定得以聲請協商判決者；第
    6 款被告有其他較重之裁判上一罪之犯罪事實者；第7 款法
    院認應諭知免刑或免訴、不受理者情形之一，及違反同條第
    2 項「法院應於協商合意範圍內為判決；法院為協商判決所
    科之刑，以宣告緩刑或2 年以下有期徒刑、拘役或罰金為限
    」之規定者外，檢察官與被告均不得上訴。
六、如有前項得上訴之情形，得自收受宣示判決筆錄送達之日起
    10日內，向本院提出上訴書狀，上訴於第2審法院。上訴書
    狀應敘述具體理由。上訴書狀未敘述上訴理由者，應於上訴
    期間屆滿後20日內補提理由書狀於本院 (均須按他造當事人
    之人數附繕本)「切勿逕送上級法院」。
中    華    民    國    97    年    10    月     9    日
                  刑事第五庭    書  記  官  蕭惠婷
                                法      官  林佑珊
以上筆錄正本係照原本作成。
中    華    民    國    97    年    10    月    9     日
                                書  記  官  蕭惠婷
附錄本案論罪科刑法條全文：
毒品危害防制條例第10條
施用第一級毒品者，處 6 月以上 5 年以下有期徒刑。
施用第二級毒品者，處 3 年以下有期徒刑。


司法院資訊處製作；財團法人民間司法改革基金會備份。
